【裁判字號】    89,訴,491
【裁判日期】    890821
【裁判案由】    毒品危害防制條例
【裁判全文】
臺灣彰化地方法院刑事判決                          八十九年度訴字第四九一號
    公  訴  人  臺灣彰化地方法院檢察署檢察官
    被      告  甲○○
右列被告因違反毒品危害防制條例案件，經檢察官提起公訴（八十九年度毒偵字第一
九六七號、二一一六號），本院判決如左：
    主  文
甲○○施用第壹級毒品，處有期徒刑柒月。又連續施用第貳級毒品，處有期徒刑肆月
，安非他命共重拾柒點柒捌公克沒收銷燬。應執行有期徒刑拾月，安非他命共重拾柒
點柒捌公克沒收銷燬。
    事  實
一、甲○○於民國（下同）八十二年間，因違反肅清煙毒條例案件，先經本院判處有
    期徒刑三年一月，嗣經上訴台灣高等法院台中分院判決上訴駁回確定。未執行前
    ，又於八十三年間因違反麻醉藥品管理條例與肅清煙毒條例案件，經本院各判處
    有期徒刑四月及有期徒刑三年四月，並定應執行刑為有期徒刑三年六月，亦經上
    訴台灣高等法院台中分院判決駁回上訴確定。前開二案接續執行至八十六年一月
    四日假釋出獄，交付保護管束。惟於假釋期間，仍不知悔改，又施用毒品，經觀
    察勒戒後，認無繼續施用毒品之傾向，由台灣彰化地方法院檢察署檢察官於八十
    八年一月五日，以八十七年度偵字第一０九五四號案件為不起訴處分確定，嗣並
    撤銷前開假釋。猶無悛改，又基於施用第二級毒品安非他命之概括犯意，自八十
    九年一月初某日起至八十九年四月四日止，在彰化縣和美鎮圖書館廁所等地，以
    將安非他命置於玻璃球管內或鋁箔紙上燒烤，使生煙霧嗅吸方式，連續多次施用
    安非他命。另基於施用第一級毒品海洛因之犯意，於八十九年三月底或四月初某
    不詳日時，在前開處所，以將海洛因摻入香煙中點火吸用方式，施用海洛因一次
    。先於八十九年四月四日下午五時許，在彰化縣線西鄉○○村○○路○段五四三
    號旁為警查獲，並扣得安非他命二小包，合計淨重一七．七八公克（包裝重一．
    ０六公克）。嗣於八十九年四月五日經依本院八十九年度毒聲字第一七六０號裁
    定，送入台灣彰化看守所附設勒戒處所執行觀察、勒戒時，經採尿送驗後查知另
    有施用第一級毒品海洛因之犯行。且經觀察、勒戒後，認有繼續施用毒品之傾向
    ，現在台灣嘉義戒治所戒治中。
二、案經彰化縣警察局和美分局報請台灣彰化地方法院檢察署檢察官偵查起訴。
    理  由
一、右揭犯罪事實，業據被告於審理中自白不諱，又其於八十九年四月四日為警查獲
    時所採尿液與八十九年四月五日送入台灣彰化看守所附設勒戒處所所採尿液檢驗
    結果，均呈人體施用海洛因與安非他命後之嗎啡及甲基安非他命陽性反應，有彰
    化縣衛生局煙毒尿液檢驗成績書（煙檢字第八九一三七四）及昭信科技顧問股份
    有限公司濫用藥物尿液檢體檢驗報告各一紙附卷可稽。且經本院將前揭二瓶尿液
    送請法務部調查局覆驗結果，亦呈相同之陽性反應，有法務部調查局檢驗通知書
    二紙在卷可證。復扣案被告所持有之前揭結晶，經檢驗結果均係甲基安非他命，
    合計淨重一七．七八公克，包裝重一．０六公克，亦有法務部調查局檢驗通知書
    一紙在卷可憑，足見被告之自白與事實相合，可加採信。又被告曾因施用毒品案
    件，經送觀察、勒戒後，認無繼續施用毒品傾向，由台灣彰化地方法院檢察署檢
    察官於八十八年一月五日，以八十七年度偵字第一０九五四號案件為不起訴處分
    確定，有不起訴處分書一份及台灣彰化地方法院檢察署刑案資料查註紀錄表在卷
    足按，其於五年內再犯毒品危害防制條例第十條之罪，經觀察、勒戒後，認有繼
    續施用毒品之傾向，亦有台灣彰化看守所附設勒戒處所八十九年四月十九日，彰
    所戒字第九八０號函送之證明書一件附卷可考。故本件事證已臻明確，被告之犯
    行堪予認定。
二、核被告所為，係犯毒品危害防制條例第十條第一項、第二項之罪。被告為施用毒
    品持有毒品海洛因、安非他命之低度行為，為施用之高度行為所吸收，不另論罪
    。先後多次施用安非他命之犯行，時間緊接，所犯構成要件相同，顯係基於概括
    犯意所為，屬連續犯，依法應論以一罪並加重其刑。又所犯上開二罪，犯意各別
    ，行為互殊，應分論併罰之。爰審酌被告犯罪之動機、目的、手段、所生危害及
    犯罪後坦承犯行等一切情狀，分別量處如主文所示之刑，並定其應執行之刑，以
    示懲處。扣案甲基安非他命共淨重一七．七八公克，有法務部調查局檢驗通知書
    在卷可據，屬第二級毒品，不問屬於犯人與否，依毒品危害防制條例第十八條第
    一項宣告沒收銷燬之。
據上論斷，應依刑事訴訟法第二百九十九條第一項前段，毒品危害防制條例第十條第
一項、第二項、第十八條第一項，刑法第十一條、第五十六條、第五十一條第五款，
判決如主文。
本案經檢察官李進清到庭執行職務。
中      華      民      國      八十九      年    八    月    二十一    日
                                臺灣彰化地方法院刑事第二庭
                                      法      官    洪  榮  謙
右正本證明與原本無異。
如不服本判決，應於判決送達後五日內向本院提出上訴狀( 須附繕本 )。
                                      法院書記官    梁  高  賓
中      華      民      國      八十九      年    八    月    二十四    日
毒品危害防制條例第十條：
施用第一級毒品者，處六月以上五年以下有期徒刑。
施用第二級毒品者，處三年以下有期徒刑。
毒品危害防制條例第十八條：
查獲之毒品及專供製造或施用毒品之器具，不問屬於犯人與否，均沒收銷燬之。但合
於醫藥或研究之用者，得不予銷燬。
前項合於醫藥或研究用毒品或器具之管理辦法，由法務部會同行政院衛生署定之。


司法院資訊處製作；財團法人民間司法改革基金會備份。
